【裁判字號】    99,抗,7
【裁判日期】    990401
【裁判案由】    拍賣抵押物
【裁判全文】
臺灣雲林地方法院民事裁定                 99年度抗字第7號
抗  告  人  甲○○
上列抗告人與相對人雲林縣西螺鎮農會間拍賣抵押物事件，抗告
人對於中華民國99年3 月8 日本院司法事務官所為處分（99年度
司拍字第22號），提起抗告，裁定如下：
    主  文
抗告駁回。
抗告程序費用由抗告人負擔。
    理  由
一、按抵押權人於債權已屆清償期而未受清償者，得聲請法院拍
    賣抵押物，就其賣得價金而受清償。上開規定，並為最高限
    額抵押權所準用，民法第873 條、第881 條之17分別定有明
    文。又縱最高限額抵押權係於民國96年3 月28日修法前所設
    定，修正後上開最高限額抵押權準用一般抵押權拍賣之規定
    ，亦適用之，此亦為民法物權編施行法第17條所定。再者，
    聲請拍賣抵押物係屬非訟事件，袛須其抵押權已經依法登記
    ，且債權已屆清償期而未受清償，法院即應為准許拍賣抵押
    物之裁定，至對於此項法律關係有爭執之人，亦應由有爭執
    之人提起訴訟，以求解決，不得僅依抗告程序聲明其爭執，
    並據為廢棄拍賣抵押物裁定之理由（最高法院51年度台抗字
    第269 號判例意旨參照）。
二、本件抗告意旨略以：伊前手黃淑貞固曾向相對人借款，目前
    尚欠新台幣（下同）1,992,823 元無誤，惟黃淑貞已將擔保
    該借款之房地讓售予伊，且上揭借款亦由伊包括承受，只要
    相對人核發清償證明，伊即可向第一商業銀行貸款並清償上
    揭債務，但相對人迄仍不願發給伊清償證明，茲聲請廢棄原
    裁定云云。
三、經查，抗告人所有如原裁定附表所示不動產，於民國83年1
    月26日曾設定最高限額3,000,000 元之抵押權予相對人，作
    為第三人黃淑貞向相對人借款之擔保，存續期間自83年1 月
    24日起至113 年1 月24日止，債務清償日期各別訂明於借據
    內，並經辦妥登記在案。嗣黃淑貞於91年2 月15日向相對人
    借用2,490,000 元，詎黃淑貞自98年9 月21日起即未依約繳
    納本息，尚欠相對人1,992,823 元及利息、違約金，依渠等
    約定，所借款項已視為全部到期等情，已據相對人提出他項
    權利證明書、抵押權設定契約書、擔保放款借據、放款分戶
    卡等影本及土地、建物登記謄本為證，相對人據此聲請裁定
    拍賣抵押物，自屬有據，合先敘明。抗告人雖以前揭情詞為
    爭執，然依首開說明，應就爭執事項，另行起訴，以求解決
    ，茲乃提起抗告，請求廢棄原裁定，不能謂有理由。從而，
    抗告人提起本件抗告，應予駁回。
四、爰依非訟事件法第46條、第21條第2 項，民事訴訟法第495
    之1 條、第449 條、第95條、第78條，裁定如主文。
中    華    民    國    99    年    4     月    1     日
                  民事第一庭  審判長法  官  紀文勝
                                    法  官  黃玉清
                                    法  官  蔣得忠
以上正本係照原本作成。
如不服本裁定，僅得於收受本裁定正本送達後10日內，以適用法
規顯有錯誤為理由，向本院提出再抗告狀，（須附繕本一份及繳
納再抗告裁判費新台幣1,000元），經本院許可後始可再抗告。
中    華    民    國    99    年    4     月    1     日
                                    書記官  陳文明

司法院資訊處製作；財團法人民間司法改革基金會備份。
